臺灣高雄地方法院刑事判決　　　　　　100年度簡上字第541號
上　訴　人
即　被　告　張惠玲
上列被告因毒品危害防制條例案件，不服本院高雄簡易庭100 年
度簡字第4395號所為第一審判決（偵查案號：100年度偵字第202
55號），提起上訴，本院管轄之第二審合議庭判決如下：
      主  文
上訴駁回。
    事實及理由
一、本案經本院審理結果，認第一審判決認事用法及量刑均無不
    當，應予維持，並引用第一審判決書記載之事實、證據及理
    由（如附件）。
二、被告上訴意旨略以：伊於100年6月7 日在高雄市苓雅區○○
    ○路與自強三路口，經警查扣持有第二級毒品甲基安非他命
    後，其餘證據均為伊主動供述並坦承，足見懺悔之心，現家
    中經濟狀況均仰賴伊工作，如入監執行，家中生計難以維持
    ，原審量刑過重，請求給予較輕刑度云云。
三、按刑罰之量定，屬於法院自由裁量之職權行使，應受比例原
    則等法則之拘束，並非可恣意為之，致礙及公平正義之維護
    。如法院對有罪之被告科刑，符合罪刑相當之原則，使罰當
    其罪，並適用刑法第57條明定科刑時應注意該條所列10款事
    項，以為科刑輕重之標準，兼顧一般預防之普遍適應性，與
    具體個案特別預防之妥當性，而於判決理由詳細交待，即屬
    相當，即不得任意指摘為違法。查本件原審法院以被告所為
    係犯毒品危害防制條例第10條第2 項之施用第二級毒品罪，
    並審酌被告前因施用毒品案件經強制戒治及徒刑執行完畢後
    ，猶未思積極戒毒，竟再犯本件施用第二級毒品之犯行，惟
    念施用毒品乃自戕行為，對社會造成之危害尚非直接甚鉅，
    而其家庭經濟狀況為小康、智識程度為國中肄業及犯後坦承
    犯行等一切情狀，量處有期徒刑6月，並依刑法第38條第1項
    第2款規定沒收扣案之玻璃吸食器2支，其認事用法並無違誤
    ，量刑亦屬妥適，上訴意旨指摘原判決量刑過重，自無足取
    ，其上訴為無理由，應予駁回。
四、又被告合法傳喚，無正當之理由不到庭者，得不待其陳述，
    逕行判決，刑事訴訟法第371 條定有明文。本件被告張惠玲
    經本院於100年10月26日寄存，於10日後即100年11月5 日發
    生送達效力在案，有被告個人基本資料查詢結果、臺灣高等
    法院在監在押全國紀錄表、本院送達證書各1紙在卷可稽（
    本院卷二第37至39頁），被告業經合法傳喚，惟無正當理由
    未到庭，爰不待其陳述，逕行判決，並此敘明。
據上論斷，應依刑事訴訟法第455條之1第1項、第3 項、第368條
，第371條，第373條，判決如主文。
本案經檢察官李茂增到庭執行職務。
中    華    民    國   100    年    11    月    30    日
                  刑事第二庭  審判長法  官  李政庭
                                    法  官  施盈志
                                    法  官  洪韻婷
以上正本證明與原本無異。
本件不得上訴。
中    華    民    國   100    年    11    月    30    日
                                    書記官  莊永利
【附件】
臺灣高雄地方法院刑事簡易判決         100年度簡字第4395號
聲  請  人  臺灣高雄地方法院檢察署檢察官
被      告  張惠玲  女  43歲（民國○○年○月○○日生）
                    身分證統一編號：Ｚ000000000號
                    住高雄市○○區○○路22號2樓
                    居高雄巿三民區○○路685號4樓之4
上列被告因違反毒品危害防制條例案件，經檢察官聲請以簡易判
決處刑（100年度偵字第20255號），本院判決如下：
    主      文
張惠玲施用第二級毒品，累犯，處有期徒刑陸月，如易科罰金，
以新臺幣壹仟元折算壹日。扣案之玻璃吸食器貳支，均沒收。
    事實及理由
一、本件犯罪事實及證據，除犯罪事實欄一、第4 行至第5 行關
    於「…又因施用毒品案件，經法院判決有期徒刑2 月，於10
    0 年2 月22日易科罰金執行完畢。詎其仍不知悔改及戒除毒
    癮，於前開強制戒治執行完畢釋放後5 年內，…」之記載補
    充、更正為「…又於96年間因施用毒品案件，經台灣高雄地
    方法院以96年度簡字第4629號判決判處有期徒刑4 月，減為
    有期徒刑2 月確定，於100 年2 月22日易科罰金執行完畢。
    詎其仍不知悔改及戒除毒癮，於前開強制戒治執行完畢釋放
    後，5 年內已再犯毒品危害防制條例第10條之罪，…」外，
    餘均引用檢察官聲請簡易判決處刑書所載，如附件。
二、按違反毒品危害防制條例第10條之罪，經觀察、勒戒後，認
    無繼續施用毒品之傾向，應即釋放，並為不起訴處分；認有
    繼續施用毒品之傾向者，應由檢察官聲請法院裁定令入戒治
    處所施以強制戒治，至無繼續戒治之必要，強制戒治期滿，
    應即釋放，由檢察官為不起訴處分。經觀察勒戒、強制戒治
    執行完畢釋放後，5 年內再犯第10條之罪，依93年1 月9 日
    修正施行之毒品危害防制條例第23條第2 項規定意旨，應由
    檢察官偵查起訴。又依修正後之規定，僅限於「初犯」及「
    5 年後再犯」二種情形，始應先經觀察、勒戒或強制戒治程
    序。倘被告於5 年內已再犯，經依法追訴處罰，縱其第3 次
    （或第3 次以上）再度施用毒品之時間，在初犯經觀察、勒
    戒或強制戒治執行完畢釋放5 年以後，已不合於「5 年後再
    犯」之規定，且因已於「5 年內再犯」，顯見其再犯率甚高
    ，原實施觀察、勒戒或強制戒治，已無法收其實效，即應依
    該條例第10條處罰（最高法院97年度第5 次刑事庭會議決議
    參照）。查被告張惠玲前因施用毒品案件，經法院裁定送強
    制戒治，於95年5月15日執行完畢釋放出所。復於前揭強制
    戒治處分執行完畢釋放後5年內之96年3月27日至同年月28日
    間再犯施用毒品案件，由本院判處有期徒刑4 月，減為有期
    徒刑2 月確定並執行完畢等情，有該刑事判決書及臺灣高等
    法院被告前案紀錄表在卷可查，是被告於初犯經強制戒治執
    行完畢釋放後，5 年內已再犯毒品危害防制條例第10條之罪
    ，揆諸前開說明，本案自應依法追訴處罰。
三、核被告所為，係犯毒品危害防制條例第10條第2 項之施用第
    二級毒品罪。其施用第二級毒品甲基安非他命前持有該毒品
    之低度行為，應為其施用之高度行為所吸收，不另論罪。又
    被告有如檢察官聲請簡易判決處刑書所載之犯罪科刑及執行
    情形，有前揭臺灣高等法院被告前案紀錄表可考，其於受有
    期徒刑執行完畢後，5 年內故意再犯本件有期徒刑以上之罪
    ，為累犯，應依刑法第47條第1 項規定，加重其刑。爰審酌
    被告前因施用毒品案件經強制戒治及徒刑執行完畢後，猶未
    思積極戒毒，竟再犯本件施用第二級毒品之犯行，實應非難
    ，惟念施用毒品乃自戕行為，對社會造成之危害尚非直接甚
    鉅，而其家庭經濟狀況為小康、智識程度為國中肄業及犯後
    坦承犯行等一切情狀，量處如主文所示之刑，並諭知易科罰
    金之折算標準。至扣案之玻璃吸食器2 支，係供被告犯本件
    施用第二級毒品所用之物，且為被告所有，業據被告供承在
    卷，爰依刑法第38條第1 項第2 款規定，併予宣告沒收；其
    餘扣案物，為被告另案涉嫌販賣毒品之證物，且無證據證明
    與本案施用毒品犯行有關，爰不予宣告沒收，附此敘明。
四、依刑事訴訟法第449 條第1 項前段、第3 項、第450 條第1
    項、第454 條第2 項，毒品危害防制條例第10條第2 項，刑
    法第11條前段、第47條第1 項、第41條第1 項前段、第38條
    第1 項第2 款，逕以簡易判決處刑如主文。
五、如不服本判決，得自收受送達之日起10日內，向本院提起上
    訴。
中    華    民    國  100     年    8     月    8     日
                  高雄簡易庭    法  官  蔣志宗
以上正本證明與原本無異。
如不服本判決，應於送達之日起10日內向本院提起上訴。
中    華    民    國  100     年    8     月    8     日
                                書記官  王資惠
附錄本判決論罪之法條：
毒品危害防制條例第10條第2項
施用第二級毒品者，處3 年以下有期徒刑。
附件：
臺灣高雄地方法院檢察署檢察官聲請簡易判決處刑書
                                    100年度偵字第20255號
    被      告  張惠玲  女  43歲（民國○○年○月○○日生）
                        住高雄市○○區○○路22號2樓
                        居高雄市○○區○○路685號4樓之4
                        國民身分證統一編號：Ｚ000000000號
上列被告因毒品危害防制條例案件，業經偵查終結，認為宜以聲
請簡易判決處刑，茲敘述犯罪事實及證據並所犯法條如下：
        犯罪事實
一、張惠玲（所涉販賣第二級毒品部分已另案偵辦）前因施用毒
    品案件，經法院裁定施以強制戒治，於民國95年5 月15日執
    行完畢，並經臺灣高雄地方法院檢察署檢察官以95年度戒毒
    偵字第237 號為不起訴處分確定。又因施用毒品案件，經法
    院判決有期徒刑2 月，於100 年2 月22日易科罰金執行完畢
    。詎其仍不知悔改及戒除毒癮，於前開強制戒治執行完畢釋
    放後5 年內，復基於施用第二級毒品甲基安非他命之犯意，
    於100 年6 月7 日16時至16時50分間之某時，在其位於高雄
    巿八五大樓之日租套房內，以將甲基安非他命置入玻璃吸食
    器燒烤後吸食煙霧之方式，施用第二級毒品甲基安非他命1
    次。嗣警於100 年6 月7 日16時50分許，在高雄巿苓雅區○
    ○○路與自強三路口，執行查緝毒品專案勤務，發現張惠玲
    形跡可疑，經警盤查而在其身上扣得第二級毒品甲基安非他
    命1 小包( 毛重1.77公克) ，復徵得其同意前往位於高雄市
    ○○區○○路685 號4 樓之4 住處搜索查獲安非他命4 包（
    毛重共2.46公克）、吸食器2 支、夾鏈袋1 包、帳簿1 查、
    手機4 支等物（上開扣押物，除吸食器2 個外，均另案扣押
    於販賣二級毒品案件中），經採集其尿液送檢驗，結果呈安
    非他命及甲基安非他命陽性反應，始查悉上情。
二、案經高雄市政府警察局鹽埕分局移送偵辦。
            證據並所犯法條
一、證據清單與待證事實：
┌──┬──────────┬────────────┐
│編號│   證  據  清  單   │    待  證  事  實      │
├──┼──────────┼────────────┤
│ 一 │被告張惠玲於警詢及偵│被告坦承於上揭時、地以上│
│    │查中之供述與自白。  │述方式施用第二級毒品甲基│
│    │                    │安非他命之事實。        │
├──┼──────────┼────────────┤
│ 二 │高雄巿政府警察局鹽埕│被告為警採集之尿液送驗結│
│    │分局警備隊搜索扣押筆│果，呈安非他命及甲基安非│
│    │錄、扣押物品目錄表各│他命陽性反應，足認被告於│
│    │2份、濫用藥物尿液檢 │上揭時間確有施用第二級毒│
│    │體監管紀錄表（B-153 │品甲基安非他命之事實。  │
│    │）、毒品尿液編號姓名│                        │
│    │對照表、台灣檢驗科技│                        │
│    │股份有限公司濫用藥物│                        │
│    │檢驗報告（檢驗編號：│                        │
│    │B153）各1份。       │                        │
├──┼──────────┼────────────┤
│ 三 │扣案之甲基安非他命1 │佐證被告上揭施用甲基安非│
│    │包(毛重1.77公克）、 │他命之事實。            │
│    │玻璃吸食器2支、甲基 │                        │
│    │安非他命4包（毛重共 │                        │
│    │計2.46公克）等物    │                        │
├──┼──────────┼────────────┤
│ 四 │本署刑案資料查註紀錄│被告於強制戒治執行完畢釋│
│    │表、全國施用毒品案件│放後5年內，再犯本件施用 │
│    │紀錄表、受觀察勒戒人│毒品之犯行，及累犯之事實│
│    │毒品及前科紀錄簡列表│。                      │
│    │、矯正簡表各1份。   │                        │
└──┴──────────┴────────────┘
二、核被告張惠玲所為，係犯毒品危害防制條例第10條第2項之
    施用第二級毒品罪嫌。被告施用第二級毒品前之持有行為，
    應為施用行為所吸收，不另論罪。被告前經有期徒刑執行完
    畢，有本署刑案資料查註紀錄表在卷可參，其於有期徒刑執
    行完畢後5年內再犯本件有期徒刑以上之罪，為累犯，請依
    刑法第47條第1項之規定加重其刑。本件扣案之玻璃吸食器2
    支，係屬被告所有，且為供其吸食甲基安非他命之用，業經
    被告供述明確，請依刑法第38條第1項第2款規定，宣告沒收
    。至查獲之第二級毒品甲基安非他命5包(毛重分別為1.77公
    克、2.46公克) 等物，已另案扣押於被告販賣毒品案件中，
    爰不另聲請宣告沒收。
三、依毒品危害防制條例第23條第2項、刑事訴訟法第451條第1
    項聲請逕以簡易判決處刑。
    此    致
臺灣高雄地方法院
中    華    民    國   100    年    7     月    18    日
                          檢  察  官      楊婉莉
上正本證明與原本無異。
中    華    民    國   100    年    7     月    26    日
                          書  記  官      張翠娟
所犯法條：
毒品危害防制條例第10條
施用第一級毒品者，處 6 月以上 5 年以下有期徒刑。
施用第二級毒品者，處 3 年以下有期徒刑。
附記事項：本件係依刑事訴訟法簡易程序辦理，法院簡易庭得不
傳喚被告、輔佐人、告訴人、告發人等出庭即以簡易判決處刑；
被告、被害人、告訴人等對告訴乃論案件如已達成民事和解而要
撤回告訴或對非告訴乃論案件認有受傳喚到庭陳述意見之必要時
，請即另以書狀向簡易法庭陳述或請求傳訊。